臺灣嘉義地方法院民事判決
111年度簡上字第42號
上  訴  人  周品妤  
訴訟代理人  陳慶祥  
被上訴人    林永興即吉利達汽車商店

上列當事人間損害賠償事件，上訴人對於民國111年3月21日本院
嘉義簡易庭111年度嘉簡字第14號第一審簡易判決提起上訴，經
本院於民國111年9月21日言詞辯論終結，判決如下： 
    主  文
上訴駁回。
第二審訴訟費用由上訴人負擔。
    事  實
一、上訴人主張：
㈠、上訴人於109年7月7日以新臺幣（下同）52萬元向被上訴人購
    入廠牌VOVO中古車（車牌號碼：000-0000號，101年2月出廠
    ，型式S60T4TURBO，車身號碼YV1FS48HBC0000000，下稱系
    爭車輛），購買尚未達5個月，加過兩次機油，引擎卻故障
    無法發動，且變速箱故障，因被上訴人承諾保固1年，上訴
    人遂於109年11月駛去給被上訴人處理，被上訴人推說係上
    訴人加錯油機導致引擎故障，不願負保固責任。惟上訴人正
    常使用汽車並到保養場更換機油，應無人為因素致系爭車輛
    壞掉可言。且被上訴人52萬元出售系爭車輛，並表示引擎剛
    買回來整理好，上訴人開不到一年主要零件就都損壞，其他
    消耗品不計入，維修已近20萬元，被上訴人提供之商品品質
    本有問題，且也沒有任何一間維修廠能夠保證加了原廠機油
    ，系爭車輛就一定不會壞掉，上訴人花了相當於買一台新國
    產房車的錢，卻得不到應該有保障，實非公允，爰請求被上
    訴人賠償上訴人維修系爭車輛支出118,150元（引擎受損部
    分68,150元、變速箱部分5萬元）等語。
㈡、並聲明：
　1.原判決廢棄。 
  2.被上訴人應給付上訴人118,150元。
二、被上訴人則以：
　　系爭車輛應為渦輪引擎，修理廠正常都知道要用稀的油，而
    非濃的油，即應使用5w30專用機油，但上訴人之保養廠卻加
    錯機油，雖加錯機油仍尚可使用車輛，惟長時間一定會有問
    題，而上訴人自陳已加了二次機油，可證明在購買後4個月
    內至少已跑了2、3公里，引擎才會故障，被上訴人有叫車將
    系爭車輛拖到台中保修廠，保修廠看到上訴人機油是加10*4
    0w，就不願保固了，系爭車輛損壞係因上訴人加錯機油所致
    ，與被上訴人無涉等語置辯。
三、本院得心證之理由：
㈠、上訴人主張其於109年7月7日以52萬元向被上訴人購入系爭車
    輛，被上訴人承諾保固1年，然購買尚未達5個月，加過兩次
    機油，引擎卻故障無法發動，且變速箱故障，支出引擎受損
    費用68,150元、變速箱50,000元，共118,150元等情，業據
    上訴人提出估價單、系爭車輛行照（原審卷第95-99頁）及
    被上訴人提出之汽車買賣合約書（原審卷第33頁）在卷可稽
    ，並為兩造所不爭執，此部分事實堪信為真實。
㈡、上訴人主張伊向被上訴人購入之系爭車輛尚在一年保固期限
    內，但已出現引擎及變速箱損壞之情事，被上訴人應給付其
    因此所支出之修理費用。被上訴人則以系爭車輛保固期限確
    為一年，但引擎損壞係因上訴人保養時加錯機油所致，被上
    訴人自不負保固責任，變速箱部分因無保固之約定，故亦不
    得向其請求賠償其修理費用等語置辯。
㈢、按民法關於買賣瑕疵擔保之規定，並非強行規定，當事人得
    以特約免除、限制或加重之；基於契約自由原則，當事人關
    於瑕疵擔保責任，另有特約者，原則上自應從其特約。又當
    事人就買賣瑕疵擔保責任所約定之「保固條款」，其法律效
    果為何？應視個案情形，探求當事人之真意，並依誠信原則
    ，斟酌交易習慣，綜合契約整體內容判斷之。（最高法院10
    4年度台上字第550號判決意旨參照）而保固之目的，在於使
    買受人取得較法定物之瑕疵擔保更為有利之地位。但因其仍
    為買賣契約之部份，不妨稱之為買賣契約中之擔保約款，故
    出賣人若對於保固期間內之瑕疵負修補義務，買受人不必證
    明擔保事故（即瑕疵）之發生，係基於危險移轉（即交付）
    時即已存在之物之瑕疵，且出賣人不得舉證證明危險移轉時
    無瑕疵而免責，蓋保固之目的既在擔保，則其意旨，不僅在
    使舉證責任倒置發生轉換之效果，更在【確保保固期間內，
    標的物不發生應由出賣人負責之瑕疵】。因此，保固之目的
    既在【確保保固期間內，標的物不發生應由出賣人負責之瑕
    疵】，則於標的物交付後之人為因素（例如：買受人使用不
    當、第三人所致）或外在因素（例如：水災、地震等自然災
    害）受損，自不屬應由出賣人負責之瑕疵。
㈣、上訴人主張系爭車輛存有引擎及變速箱瑕疵之情事，已支出
    引擎受損修理費用68,150元、變速箱修理費用50,000元，共
    118,150元等情，固據上訴人提出估價單、系爭車輛行照（
    原審卷第95-99頁）為證。惟查，被上訴人提出貼於系爭車
    輛擋風玻璃之維修紀錄貼紙（見原審卷第35頁），其上記載
    上訴人於109年10月6日保養時所更換之機油番號為10*40，
    上訴人對此亦不否認，可見上訴人該次保養所更換之機油番
    號確為10*40，堪以認定。而據系爭車輛於嘉義市之代理商
    匯勝汽車嘉義廠函覆：「VOLVO原廠車型（指系爭車輛）規
    範機油號數：黏度  SAE 5W30 （等級：ACEAA5/B5）……不建
    議長時間使用非規定號數機油。」（見原審卷第109頁）等
    語，足證上訴人於109年10月6日保養時所更換之機油，顯然
    與原廠所規範之機油號數不符。而依社會通念，可知汽車引
    擎如加入非原廠所規範之機油，對於引擎自然會有所損害。
    再者，上訴人亦坦承自109年7月間購入系爭車輛後至109年1
    0月間發生本件引擎故障，約3個月期間，已更換2次機油，
    所使用者均為原廠規定之機油號數，引擎均無異常，只有在
    本次更換機油後，始發生引擎故障之情形，顯然引擎故障係
    因上訴人加錯機油所致，實屬「人為因素」，顯非「引擎本
    身具有瑕疵」，非屬被上訴人所應保固之範疇。另關於變速
    箱部分，被上訴人則否認有保固之約定，且上訴人就此亦未
    能舉證，難認被上訴人應就變速箱故障部分負保固之責。至
    於上訴人提出之上開估價單，充其量僅能證明上訴人因引擎
    及變速箱故障而有支出上開費用，但無法證明系爭車輛之引
    擎及變速箱受損更換之「真正原因」為何，因此上訴人支付
    上開估價單所載之各項費用，是否係應由被上訴人負責之瑕
    疵所致，即非無疑。再者，上訴人自交車後約3-4個月駕駛
    里程高達2-3萬公里，始發生引擎及變速箱故障之情事，亦
    無法排除可能係因人為使用方式或其他外在因素所致。此外
    ，上訴人亦未就系爭車輛之引擎及變速箱故障原因加以舉證
    ，故上訴人前開主張，缺乏依據，難認可採。　　
㈤、綜上所述，上訴人依買賣法律關係之瑕疵擔保請求權，請求
    被上訴人應給付上訴人118,150元，為無理由，應予駁回。
    原審判決駁回上訴人之請求，論事用法並無違誤，上訴意旨
    指摘原判決不當，求予廢棄改判，為無理由，應駁回其上訴
    。
四、本件為判決之基礎事實已臻明確，兩造其餘主張陳述及其他
    攻擊防禦方法，暨所提出未經援用之資料，核與本件判決之
    結果均無影響，爰不逐一論駁，附此敘明。
五、據上論結，本件上訴為無理由，依民事訴訟法第436條之1第
    3項、第449條第1項、第78條，判決如主文。
中　　華　　民　　國　　111 　年 　10 　　月　　12　　日
                  民事第三庭  審判長法　官  柯月美  
                                    法  官  馮保郎
                                    法  官  曾文欣
以上正本係照原本作成。
本判決不得上訴。
中　　華　　民　　國　　111 　年　　10　　月　　12　　日
                                    書記官　陳慶昀